臺灣高雄地方法院刑事判決　　　　　　　　　　　　　九十年度簡上字第一一八號
　　上　 訴　 人　臺灣高雄地方法院檢察署檢察官
　　上訴人即被告　甲○○
右列上訴人因傷害案件，不服本院九十年度鳳簡字第三二五號，中華民國九十年五月
二十三日第一審判決（聲請簡易處刑案號：台灣高雄地方法院檢察署八十九年度偵字
第二六八一六號）提起上訴，本院判決如左：
    主  文
上訴駁回。
甲○○緩刑貳年。
    事  實
一、甲○○於民國八十九年十月二十二日十二時三十分許，在高雄縣鳳山市○○里○
    ○路十號前，因家產土地等糾紛與其弟媳婦乙○○○發生口角，詎甲○○竟基於
    傷害之犯意，與乙○○○互相拉扯，並將乙○○○推倒在地上後，以手毆打乙○
    ○○，致乙○○○受有左下眼瞼瘀傷、右手拇指、第二指及第三指擦傷、紅腫等
    傷害。
二、案經乙○○○訴由高雄縣警察局鳳山分局報請臺灣高雄地方法院檢察署檢察官偵
    查後聲請簡易判決處刑。
    理  由
一、訊之上訴人即被告甲○○固坦承於右揭時地與告訴人乙○○○發生拉扯，並將告
    訴人推倒在地上之事實不諱，惟矢口否認有何傷害之犯行，辯稱：我沒有打告訴
    人，我僅是問他話，他就拉我衣服云云。惟查，右揭事實，業據告訴人乙○○○
    分別於警訊、偵訊中及本院審理時指述綦詳，告訴人受有前開傷害，並有惠德醫
    院診斷證明書一紙附卷可稽，參以被告於警、偵訊及本院審理中均陳稱確有與告
    訴人拉扯，並將告訴人推倒在地上等語，堪認告訴人之指訴與事實相符，自可採
    為認定事實之證據。綜上，被告所辯，與前開事證不符，顯係事後卸責之詞，不
    足採信，本件事證明確，被告犯行堪以認定。
二、核被告所為，係犯刑法第二百七十七條第一項之普通傷害罪。按刑法第四十一條
    於九十年一月四日修正，同年月十日經總統公布施行，修正刑法第四十一條第一
    項規定：「犯最重本刑為五年以下有期徒刑以下之刑之罪，而受六個月以下有期
    徒刑或拘役之宣告，因身體、教育、職業、家庭之關係或其他正當事由，執行顯
    有困難者，得以一元以上三元以下折算一日，易科罰金。但確因不執行所宣告之
    刑，難收矯正之效，或難以維持法秩序者，不在此限。」本件被告所犯傷害罪，
    最重本刑為三年以下有期徒刑，在上開條文修正前即屬得易科罰金之案件，又易
    服勞役及期間、數罪併罰之定執行刑、緩刑及易以訓誡易科罰金各事項，均依新
    法，有最高法院二十四年七月總會決議（二）可資參照，參諸前揭法條規定及決
    議意旨，本案原審適用裁判時即修正後刑法第四十一條第一項規定，諭知易科罰
    金之折算標準，即合於上開規定。因認原審適用刑法第二百七十七條第一項、第
    四十一條，罰金罰鍰提高標準條例第一條前段、第二條，逕以簡易判決處拘役肆
    拾日，如易科罰金，以三百元折算一日，認事用法，核無不合，量刑亦屬妥適，
    上訴人甲○○之上訴意旨指摘原判決量刑過重，檢察官上訴意旨指摘原判決量刑
    過輕，均無理由，應予駁回。
三、末查，上訴人即被告甲○○前未曾受有期徒刑以上刑之宣告，有臺灣高等法院被
    告全國前案紀錄表及臺灣高雄地方法院檢察署刑案資料查註紀錄表各一件附卷可
    憑，素行良好，犯後已與告訴人乙○○○達成民事和解，賠償告訴人新台幣三萬
    元，有本院九十年度鳳簡字第五一九號和解筆錄影本一份在卷可稽，並已取得告
    訴人之原宥，亦據告訴人於本院調查時陳明在卷（見本院九十一年二月四日訊問
    筆錄），其受此次偵審程序及科刑判決後，當知所警惕而無再犯之虞，本院因認
    原審前開對其宣告之刑，以暫不執行為適當，爰併予宣告緩刑二年，以啟自新。
據上論斷，應依刑事訴訟法第四百五十五條之一第三項、第三百六十八條，刑法第七
十四條第一款，判決如主文。
本案經檢察官朱秋菊到庭執行職務。
中      華      民      國    九十一    年      五      月    三十一    日
                                  臺灣高雄地方法院刑事庭
                                      審判長法  官  林俊寬
                                            法  官  黃宗揚
                                            法  官  涂裕洪
右正本證明與原本無異。
不得上訴。
                                            書記官  賴佳慧
中      華      民      國    九十一    年      六      月     三      日
